【裁判字號】    98,聲再,72
【裁判日期】    980227
【裁判案由】    毒品危害防制條例
【裁判全文】
臺灣高等法院刑事裁定                  98年度聲再字第72號
再審聲請人
即受判決人   甲○○
選任辯護人  林清漢律師
上列聲請人因違反毒品危害防制條例案件，對於本院98年度上易
字第159 號，中華民國98年2 月3 日第二審確定判決（臺灣桃園
地方法院97年度訴字第370 號，起訴案號：臺灣桃園地方法院檢
察署96年度偵字第29769 號），聲請再審，本院裁定如下：
    主  文
再審之聲請駁回。
    理  由
一、按刑事訴訟法第421 條規定，不得上訴於第三審法院之案件
    ，除同法第420 條第1 項各款規定之情形外，其經第二審確
    定之有罪判決，如就足生影響於判決之重要證據漏未審酌者
    ，亦得為受判決人之利益，聲請再審。該條所謂「漏未審酌
    」，係指第二審法院判決前已發現而提出之證據，未予審酌
    而言，如第二審法院依調查之結果，本於論理法則、經驗法
    則取捨證據認定事實，而就被捨棄之證據，已於理由內敘明
    其捨棄之理由者，即非屬之；又所謂「重要證據」，必須該
    證據已足認定受判決人應受無罪、或免訴、或輕於原審所認
    定之罪名方可，如不足以推翻原審所認定罪刑之證據，即非
    足生影響於原判決之重要證據。又證據之取捨及證據證明力
    如何，均屬事實審法院得自由裁量、判斷之職權，苟其此項
    裁量、判斷，並不悖乎通常一般之人日常生活經驗之定則或
    論理法則，又於判決內論敘其何以作此判斷之心證理由者，
    即不得任意指摘其為違法。
二、本件再審聲請意旨略以：聲請人即受判決人係為施用而持有
    第1 級、第2 級毒品，其中持有第2 級毒品亦為施用第2 級
    毒品所吸收。又聲請人持有第1 級毒品固未驗出呈陰性反應
    ，本案於原審法院審理中，另案臺灣桃園地方法院97年度重
    訴字第58號業已驗出有施用第1 級毒品反應，故聲請人皆係
    施用而持有，自不應再另行論罪，上開檢驗報告於審判當時
    已有發現，原審皆漏未審酌，自有足生影響於判決之重要證
    據漏未審酌。
三、經查：本件聲請人即被告於民國（下同）96年7 月10為警查
    獲時所採尿液，為警送驗之結果僅呈第三級毒品Ketamine陽
    性反應，安非他命類及鴉片類則呈陰性反應，此業據臺灣桃
    園地方法院檢察署以96年度毒偵字第3437號為不起訴處分，
    並以96年度偵字第29769 號以被告持有第1 級及第2 級毒品
    犯嫌提起公訴，是檢察官未就被告施用毒品犯行提起公訴，
    被告持有毒品之低度行為，並不為施用毒品之高度行為所吸
    收，均業據原確定判決理由欄二、詳述說明，並無刑事訴訟
    法第421 條規定之「足生影響於判決之重要證據漏未審酌」
    情形，而係原確定判決法院就卷內所有證據本於調查所得心
    證，定其取捨而為事實判斷。而證據之取捨及其證明力之判
    斷，屬於事實審法院之職權，苟其所為之判斷，並不違背經
    驗法則及論理法則，即不能任意指為違背法令，而執為合法
    之再審理由，聲請人執此聲請再審，要與法定之再審要件不
    符。至於聲請人所指臺灣桃園地方法院97年度重訴字第58號
    判決係就聲請人施用第1 級毒品予以論罪科刑，惟該案之犯
    罪時間係97年8 月25下午4 時許為警在桃園縣新屋鄉九斗村
    上埔46號住處前之車內所查獲，此有上開判決書在卷可稽，
    與本案原確定判決以聲請人遭警查獲持有第1 級毒品之犯罪
    時間即96年7 月10日不同，是聲請人認該2 行為有施用及持
    有之吸收關係，容有誤會，亦無重要證據漏未審酌可言。綜
    上所述，再審聲請人再審聲請意旨所述，或係對原法院取捨
    證據之裁量結果有所爭執，或係不足生影響於原判決之事項
    ，揆諸前揭說明，均顯無重要證據漏未斟酌，與刑事訴訟法
    第421 條要件不符，是再審聲請人之聲請難認為有再審理由
    ，應予駁回。
據上論斷，應依刑事訴訟法第434條第1項，裁定如主文。
中    華    民    國    98    年    2     月    27    日
                  刑事第十四庭  審判長法  官  陳志洋
                                      法  官  謝靜恒
                                      法  官  謝靜慧
以上正本證明與原本無異。
不得抗告。
                                      書記官  陳泰寧
中    華    民    國    98    年    3     月    4     日


司法院資訊處製作；財團法人民間司法改革基金會備份。
